臺灣高等法院臺南分院刑事裁定　　　　　　　九十一年度抗字第二五二號　　ｇ
　　　抗　告　人
　　　即　被　告　 甲　　　○.
右抗告人因違反貪污治罪條例案件，不服臺灣臺南地方法院九十一年度聲羈字第二六
九號中華民國九十一年八月十三日所為羈押之第一審裁定，提起抗告，本院裁定如左
：
      主      文
抗告駁回。
      理      由
一、抗告意旨略以：陳姓女子所檢舉之採購案，金額均在十萬元以下，由需用單位申
    請，承辦人依相關規定辦理採購，被告甲○身為後勤課長，僅為書面審查，對採
    購案並無決定之權，本件因陳姓女子不滿被告作為，始為檢舉，被告絕無不法行
    為。本案檢察官已訊問陳姓女子、承辦人及廠商，並已搜索完成，被告已無再串
    證之必要。又被告已離開後勤課長之職，相關文件均非在被告掌理之下，並無湮
    滅證據之可能。被告身為首長，不可能因為六萬餘元之採購案而逃亡，並無非予
    羈押顯難進行追訴、審判或執行之情形，此亦與比例原則有悖，至恐被告以首長
    之職權對陳小姐不利，只是檢察官之臆測，原裁定以被告甲○涉犯貪污治罪條例
    第五條第一項第二款利用職務上之機會，詐取財物罪嫌，予以羈押禁見，顯屬違
    誤，爰提起抗告，請求撤銷原裁定，俾保抗告人之權益等情。
二、經查，原審訊問被告甲○後，綜合卷證資料中陳姓小姐、被告同事等共同被告之
    陳述、其他證人之證述情節及檢察官到庭陳述之結果，認被告涉及觸犯貪污治罪
    條例第五條第一項第二款利用職務上機會，詐取財物罪之犯罪嫌疑重大，且所犯
    係最輕本刑為五年以上有期徒刑之罪，尚無違誤。且被告當時身為後勤課長，係
    採購主管，現又為地方偵查機關首長，另有他案待查，對其下屬、相關廠商及有
    關資料之情況，仍有相當影響力，依偵查之進展，被告均否認犯行，並陳述與陳
    姓女子間確有糾紛，且尚有本案及他案之證人待傳訊及證據需調查等情狀綜合判
    斷，若不予羈押禁見，恐抗告人將影響證人之陳述及證據之顯現，可認為有事實
    足認抗告人有湮滅、偽造、變造證據或勾串共犯或證人之虞，致影響將來之偵查
    追訴程序之進行。原審因而認非予羈押，顯難進行追訴，而依刑事訴訟法第一百
    零一條第一項第二款、第三款，第一百零五條第三項前段、第一百零八條第一項
    前段之規定，裁定准對被告予羈押二月，並禁止接見通信，於法尚無不合。至於
    抗告意旨指原審並未告知被告究係依憑何事實、證據理由認定被告有串證之虞，
    與刑事訴訟法第一百零一條第三項「第一項各款所依據之事實，應告知被告及其
    辯護人，並記載於筆錄」之規定，有所違背。惟查原審已明確告知被告移送書之
    事實及相關證人之陳述內容，予被告辯明之機會，並請檢察官當庭說明，有原審
    之訊問筆錄可稽，已足使被告知其遭羈押禁見之事實及證據理由，此部份並無違
    法。綜上所述，抗告人之抗告，難認有理由，應予駁回。
三、據上論斷，應依刑事訴訟法第四百十二條裁定如主文。
中    華    民    國      九十一      年      八      月      二十七    日
                                  臺灣高等法院臺南分院刑事第七庭
                                      審判長法官  蔡    崇    義
                                            法官  許    進    國
                                            法官  宋    明    中
右正本證明與原本無異。
不得再抗告。
                                      法院書記官  李    育    儒
中    華    民    國      九十一      年      八      月      二十八    日
